臺灣彰化地方法院刑事判決
111年度易字第657號
公  訴  人  臺灣彰化地方檢察署檢察官
被      告  鄒雲平



                    （現於法務部矯正署臺中監獄南投分監                        執行中）
            張泳華


上列被告因竊盜案件，經檢察官提起公訴（111年度偵字第7620
號），本院判決如下：
    主    文
鄒雲平犯結夥三人以上攜帶兇器竊盜罪，累犯，處有期徒刑捌月
。扣案之鉗子壹支沒收；未扣案之犯罪所得新臺幣貳仟元沒收，
於全部或一部不能沒收或不宜執行沒收時，追徵其價額。
張泳華犯結夥三人以上攜帶兇器竊盜罪，累犯，處有期徒刑柒月
。未扣案之犯罪所得新臺幣貳仟元沒收，於全部或一部不能沒收
或不宜執行沒收時，追徵其價額。
    犯罪事實
一、鄒雲平於民國111年2月20日17時16分前某時，在南投縣埔里
    鎮某處，駕駛其先前所竊得之車牌號碼000-0000號之自小客
    車（該車並懸掛另竊取之0000-00號車牌，鄒雲平涉嫌行竊
    上述自小客車及車牌部分，另案由臺灣南投地方檢察署檢察
    官偵辦中)，搭載張泳華及年籍不詳綽號為「阿水」之外籍
    成年男子後，3人即驅車前往彰化縣和美鎮尋找犯案目標，
    至同日17時16分許，行經楊勝顯所經營位於彰化縣○○鎮○○路
    00巷臨000號之「泉順碾米廠」附近時，見該工廠假日無人
    看管，認有機可乘，竟意圖為自己不法之所有，基於結夥3
    人以上攜帶兇器竊盜之犯意聯絡與行為分擔，藉由前揭工廠
    未上鎖之側邊鐵門進入廠房後，鄒雲平先指示張泳華以徒手
    方式，竊取置於門旁之電線一堆（數量不詳），並搬回上開
    車輛內，鄒雲平再自上開車輛內取出客觀上對人之生命、身
    體構成威脅，足以供兇器使用之鉗子、螺絲起子及其他不詳
    工具，與「阿水」分持鉗子等工具於該工廠儲藏室與後方之
    大間儲存廠內剪斷該2處電箱內之電線各3條，合計竊得電線
    共6條（總長約2公尺），3人順利竊得前揭電線後，即共乘
    上開車輛逃逸，事後鄒雲平並將竊得之電線變賣，得款新臺
    幣（下同）4000元，並與張泳華朋分花用。嗣經警據報後到
    場處理，先於上開工廠內扣得鄒雲平所有、於行竊後遺留於
    現場之鉗子1支外，再經調閱現場及路口監視錄影畫面，並
    通知張泳華到案說明後，始循線查悉上情。
二、案經楊勝顯訴由彰化縣警察局和美分局報告臺灣彰化地方檢
    察署檢察官偵查起訴。
    理    由
一、本案以下所引用具傳聞證據性質之供述證據，被告2人及檢
    察官於本院言詞辯論終結前均未爭執其證據能力，且本院審
    酌前開證據作成時之情況及證據取得過程等節，並無非出於
    任意性、不正取供或其他違法不當情事，客觀上亦無顯不可
    信之情況，復經本院於審判期日就上開證據依法進行調查、
    辯論，是依刑事訴訟法第159條之5規定，均有證據能力。
二、上開犯罪事實，業據被告鄒雲平、張泳華於本院審理中坦承
    不諱，互核一致，並與證人即告訴人楊勝顯於警詢時證述之
    情節相符，復有員警職務報告、監視器翻拍照片、車牌號碼
    0000-00號車軌辨識系統資料、現場照片、南投縣政府警察
    局埔里分局桃米派出所受（處）理案件證明單、統一超商電
    子發票、通聯調閱查詢單、彰化縣警察局和美分局大霞派出
    所受（處）理案件證明單、受理各類案件紀錄表等附卷可稽
    ，並有被告鄒雲平所有於行竊時使用之鉗子1支扣案可佐，
    足認被告2人自白與事實相符，是以本案事證明確，被告犯
    行均堪以認定，應依法論科。
三、論罪科刑：
　㈠核被告鄒雲平、張泳華所為，均係犯刑法第321 條第1 項第3
     款、第4 款之結夥三人以上攜帶兇器竊盜罪。被告2人與同
    案共犯綽號「阿水」之不詳年籍成年男子間，有犯意聯絡及
    行為分擔，均為共同正犯。
　㈡被告鄒雲平前因違反毒品危害防制條例案件，經臺灣南投地
    方法院以107年度埔簡字第114號判決判處有期徒刑3月確定
    ，於107年11月6日因易科罰金執行完畢；被告張泳華前因違
    反毒品危害防制條例等案件，經臺灣高等法院臺中分院以10
    5年度上訴字第1156號判決判處有期徒刑10月、3月確定，經
    臺灣南投地方法院以105年度訴字第230號判決判處有期徒刑
    11月、10月、9月、4月確定，嗣上開案件合併定應執行有期
    徒刑2年5月確定（下稱甲案），又因違反毒品危害防制條例
    案件，經臺灣南投地方法院以106年度審訴字第126號判決判
    處有期徒刑11月、4月確定，再經合併定應執行有期徒刑1年
    （下稱乙案），甲乙兩案接續執行後，於109年1月20日縮短
    刑期假釋出監，其後又遭撤銷假釋，並入監執行殘刑6月9日
    ，並於110年3月16日執行完畢。上開各情，有臺灣高等法院
    被告前案紀錄表在卷可查，被告2人於受有期徒刑執行完畢
    後5 年內，故意再犯本件有期徒刑以上之罪，均為累犯，參
    酌司法院釋字第775 號解釋意旨，本件被告2人依其等之犯
    罪情節，並無處以法定最輕本刑仍顯過苛之情形，均應依刑
    法第47條第1 項規定加重其刑。
　㈢爰審酌被告2人均值壯年，因施用毒品之需，竟結夥3人且攜
    帶可供兇器使用之器具，至告訴人上開工廠內竊取電線變賣
    ，使告訴人蒙受相當之損失，足認被告2人法紀觀念薄弱，
    未能尊重他人之財產權，行為實非可取，兼考量被告迄今均
    未與告訴人達成和解，賠償其損害，及被告2人犯後原對案
    情均有隱瞞，迄本院審理中始坦承犯行之犯後態度，被告鄒
    雲平自陳學歷為國中畢業，入監前原擔任廚師，月薪3至4萬
    元，離婚、有2名子女、各由其前妻及母親照顧，被告張泳
    華自陳學歷為國中畢業，於家中幫忙水泥工程，未婚，與父
    親同住，生活費用自己負擔，偶爾會支付家中費用等智識程
    度、家庭經濟生活狀況等一切情狀，分別量處如主文所示之
    刑。
四、沒收：
　㈠犯罪所得，屬於犯罪行為人者，沒收之。但有特別規定者，
    依其規定；前項沒收，於全部或一部不能沒收或不宜執行沒
    收時，追徵其價額，刑法第38條之1第1項、第3項分別定有
    明文。又共同正犯犯罪所得之沒收、追徵，應就各人所分得
    之數為之。所謂各人「所分得」之數，係指各人「對犯罪所
    得有事實上之處分權限」而言。因此，若共同正犯各成員內
    部間，對於犯罪所得分配明確時，應依各人實際所得宣告沒
    收。經查，被告等所竊取之電線，事後均已變賣，得款4千
    元，並由被告2人予以朋分等情，分據被告鄒雲平、張泳華
    於本院審理中陳述明確，是依上開說明，自應就被告2人各
    分得之2000元宣告沒收，並於全部或一部不能沒收或不宜執
    行沒收時，追徵其價額。
　㈡扣案之鉗子1支，為被告鄒雲平所有並供本案行竊時所用一節
    ，亦據被告鄒雲平於本院審理時供認在卷，爰依刑法第38條
    第2項規定，宣告沒收。至於被告等其餘行竊工具螺絲起子
    及其他不詳工具，雖亦係被告鄒雲平所有並用以為本案犯行
    所用之物，然均未扣案，且非違禁物或其他法定應沒收之物
    ，價值非高，亦無法律上特殊之重要性，倘予宣告沒收，其
    特別預防及社會防衛之效果微弱，欠缺刑法上之重要性，亦
    顯生訟爭之煩及司法資源之耗費，爰不予宣告沒收，附此敘
    明。
據上論斷，應依刑事訴訟法第299條第1項前段，判決如主文。
本案經檢察官蔡勝浩提起公訴，檢察官林子翔到庭執行職務。
中　　華　　民　　國　　111 　年　　8 　　月　　5 　　日
                  刑事第七庭    法  官  王義閔
以上正本證明與原本無異。
如不服本判決應於收受判決後20日內向本院提出上訴書狀，並應
敘述具體理由。其未敘述上訴理由者，應於上訴期間屆滿後20日
內向本院補提理由書( 均須按他造當事人之人數附繕本) 「切勿
逕送上級法院」。
告訴人或被害人對於判決如有不服具備理由請求檢察官上訴者，
其上訴期間之計算係以檢察官收受判決正本之日期為準。
中　　華　　民　　國　　111 　年　　8 　　月　　5 　　日
                                書記官  廖涵萱
附錄本案論罪科刑法條全文：
中華民國刑法第321條
犯前條第1項、第2項之罪而有下列情形之一者，處6月以上5年以
下有期徒刑，得併科50萬元以下罰金：
一、侵入住宅或有人居住之建築物、船艦或隱匿其內而犯之。
二、毀越門窗、牆垣或其他安全設備而犯之。
三、攜帶兇器而犯之。
四、結夥三人以上而犯之。
五、乘火災、水災或其他災害之際而犯之。
六、在車站、港埠、航空站或其他供水、陸、空公眾運輸之舟、
    車、航空機內而犯之。
前項之未遂犯罰之。